【裁判字號】    90,易,3065
【裁判日期】    901018
【裁判案由】    贓物
【裁判全文】
臺灣板橋地方法院刑事判決                          九十年度易字第三六五號
    公  訴  人  臺灣板橋地方法院檢察署檢察官
    被      告  甲○○
右列被告因贓物案件，經檢察官提起公訴（九十年度偵字第一二九五八號），本院判
決如左：
    主    文
甲○○收受贓物，處拘役伍拾伍日，如易科罰金，以參佰元折算壹日。
    事    實
一、甲○○於民國（下同）八十九年四月間至九十年七月三十一日晚間七時二十分前
    之不詳時日，在桃園縣大園鄉附近，明知不詳真實姓名年籍之男子所交付車號Ｒ
    ＵＴ－五九九號機車一輛係來路不明之贓車（為乙○○所有於八十九年月三月間
    借予友人使用，嗣於八十九年四月間在桃園縣失竊），竟因貪圖一時便利而收受
    使用，嗣於九十年七月三十一日晚間七時二十分許，其欲在台北縣三重市○○路
    ○段二０九號前欲騎乘該車時，為警查獲，並扣得上開贓車一部。
二、案經乙○○訴請台北市政府警察局萬華分局移送台灣板橋地方法院檢察署檢察官
    偵查起訴。
    理    由
一、訊據被告甲○○雖坦承有使用上開機車之事實，惟矢口否認有收受贓物之犯行，
    辯稱：其不知道該車係贓車等語。經查：被告所騎乘之贓車為乙○○所有，於八
    十九年四月間在桃園縣附近失竊之事實，業據告訴人乙○○於警訊時指述綦詳，
    並有贓物認領保管單一張、車輛竊盜、車牌失竊資料個別查詢報表各一張附卷可
    稽。並參以被告陳稱：「（問：你朋友究竟何時將機車交給你？）我忘記了，是
    我朋友送我騎，我朋友名字我也不清楚，他是在桃園縣大園鄉附近交給我，他並
    沒有給我該車行車機執照，他只是將機車鑰匙給我」等語，足徵被告應知悉該車
    來路可疑，有贓物之認識無疑。被告所辯，顯係事後卸責之詞，不足採信，本件
    事證明確，其犯行堪予認定。
二、核被告甲○○所為，係犯刑法第三百四十九條第一項之收受贓物罪，爰審酌被告
    犯罪動機、手段、所生危害及事後否認犯行等一切情狀，量處如主文所示之刑，
    並諭知易科罰金之折算標準。
據上論斷，應依刑事訴訟法第二百九十九條第一項前段，刑法第三百四十九條第一項
、第四十一條第一項，罰金罰鍰提高標準條例第一條前段、第二條，判決如主文。
本案經檢察官陳銘祥到庭執行職務。
中      華      民      國        九十      年    十    月    十八      日
                                      臺灣板橋地方法院刑事第二庭
                                              法  官  古  秋  菊
右正本證明與原本無異。
如不服本判決，應於判決送達後十日內，向本院提出上訴狀。
                                              書記官  蕭  詩  穎
中      華      民      國  九十      年    十    月     十九     日
刑法第三百四十九條
收受贓物者，處三年以下有期徒刑、拘役或五百元以下罰金。
搬運、寄藏、故買贓物或為牙保者，處五年以下有期徒刑、拘役或科或併科一千元以
下罰金。
因贓物變得之財物，以贓物論。


司法院資訊處製作；財團法人民間司法改革基金會備份。
